臺灣高雄地方法院刑事判決　　　　　　　　　　　　　九十二年度易字第七五三號
　　公　訴　人　臺灣高雄地方法院檢察署檢察官
　　被　　　告　丙○○
右列被告因詐欺案件，經檢察官提起公訴（九十一年度調偵字第五二八號），本院判
決如左：
    主  文
丙○○意圖為自己不法之所有，以詐術使人將本人之物交付，處有期徒刑柒月。
    事  實
一、丙○○於民國八十九年二月間，在美容指壓店與乙○○認識，彼此聊及股票買賣
    之事，丙○○見乙○○頗為尊重其在股票操作上之見解，竟意圖為自己不法所有
    ，於同年三月初在高雄市○○路某泡沫紅茶店，向乙○○佯稱其任職於「仲琦股
    票操作公司」上班，願代乙○○操作買賣股票，惟基於時效考量，要求乙○○必
    須將新台幣（下同）七十萬元匯入其高雄區中小企業銀行屏東分行，帳號：00
    000000000000號之活期儲蓄存款帳戶內，以便利買賣股票，結算時
    將可給付乙○○一百萬元，並表示願交付上述帳戶之提款卡予乙○○保管，以取
    信乙○○，致使乙○○陷於錯誤，而於同年三月十日上午，依約將七十萬元匯入
    丙○○之上述帳戶，丙○○並交付上述帳戶之提款卡，詎丙○○於取得上開款項
    後，隨即於同日提領十萬元，另於同月十四日提領十四萬元、乙○○以提款卡查
    詢發覺存款餘額減少甚多後，乃試探性於同月二十三日提領一千元，丙○○察覺
    此事，乃迅及於同日再提領三十九萬九千元，而將乙○○匯入之款項提領一空。
    嗣乙○○多次詢問，丙○○均以確有替乙○○買賣股票等語搪塞，至同年六月八
    日，丙○○郵寄信件表示會於同年六月底前給乙○○一個交代後，即銷聲匿跡，
    乙○○遍尋丙○○無著後，始知受騙。
二、案經乙○○告訴臺灣高雄地方法院檢察署檢察官偵查起訴。
    理  由
一、訊據被告丙○○雖不否認有於右述以代為操作股票為由取得告訴人乙○○以匯款
    方式交付之七十萬元，惟矢口否認有何詐欺犯行，辯稱：伊並沒有詐欺，伊有將
    告訴人交付的錢拿去買股票。另外其中約有四十萬元是投資維妮補習班之幼教事
    業，伊曾將轉投資幼教事業之事告知告訴人等語。惟查：
  (一)右述犯罪事實，業據告訴人指訴：「八十九年年初的時候，我與被告認識，我在
    美容指壓店上班時認識被告，他是我的客人，在認識一、二個月後，彼此談起股
    票，被告曾幫忙用我之帳戶操作二、三次股票，嗣同年三月初在高雄市○○路一
    家泡沫紅茶店，被告表示他其在『仲琦股票操作公司』上班，從事代客操作股票
    的工作，要我將錢匯入其所有之戶頭買賣股票方不會錯失時機，並稱若投資七十
    萬元，一季後就可賺得一百萬元，但當時未約定確切之結算時間，後來我們雙方
    面達成協議，同意在他的帳戶操作股票，他就叫我七十萬元到他的帳戶，我於
    八十九年三月十日到臺灣高等法院高雄分院附近的高新銀行將七十萬到被告高
    企屏東分行的帳戶，被告給我該帳戶的提款卡並書立一百萬元之保管條取信於我
    。我於八十九年三月十日用提款卡查詢帳戶餘額，當天錢就少了十萬元，同月十
    六日查詢時，錢就剩下三、四十萬元，我只領了一千元，最後於八十九年三月二
    十二日查詢時，錢被提領一空。我那時以為被告將錢提領拿去操作股票，我打電
    話向他查詢，他告知有替我操作股票，我要他寄股票要交易紀錄，他卻一再推拖
    沒有寄給我，後來六月時我要求他還錢，催很多次，他後來說三天內匯回五十萬
    元，但也沒有匯，到六月八日收到信才知受騙。」等語明確（八十九年度偵字一
    四二四一號卷十八頁、偵緝卷一五至一六頁、本院卷二三至二四頁、一○四至一
    ○五頁），並有被告之高雄區中小企業銀行屏東分行（帳號：00000000
    000000號）及高雄區中小企業銀行潮州分行（帳號：000000000
    00000號）活期儲蓄存款存摺影本一份、被告簽立之一百萬元保管條、信函
    ，及告訴人之高新銀行匯款回條各一份、自動櫃員機交易明細表共三份，及高雄
    區中小企業銀行屏東分行九十二年三月二十八日（九二）屏分字第一二九號函及
    所附取款憑條附卷可證（八十九年度偵字一四二四一號卷四頁、五頁，九十一年
    偵緝字七二三號卷二三至二四頁，九十一年調偵字第五二八號卷二至八頁，本院
    卷十四頁）。
  (二)被告雖辯稱伊確實替告訴人買賣股票，並未詐欺，嗣後係因股票投資失利，乃於
    告知告訴人後轉投資幼教事業等語，並提出其所有之高雄區中小企業銀行潮州分
    行活期儲蓄存款存摺影本為證，然被告先於偵查中稱：「起初有將錢拿去作股票
    ，買二、三支電子股、一、二證券股。」；「與告訴人一個月內有電話聯絡股票
    買賣，到股票大跌，我與告訴人的股票僅餘四十餘萬元。」等語（分見偵緝卷八
    、一六頁），於本院審理中先稱：「有替告訴人買電子、金融類股，共買一、二
    十萬、二、三十萬元的股票。買股票之二、三十萬元外，其餘的錢，我幫告訴人
    投資幼稚園，後來翻臉，我將股票賣掉的錢，亦轉投資幼稚園。」（本院卷六五
    至六六頁）；後稱：「（問：為何約定之帳戶內沒有操作股票之紀錄？）我是將
    錢轉去潮洲分行投資買賣股票。」，「（問：是否有如信內所說將告訴人的錢拿
    去還別的債務？）沒有。我用那筆錢去買了一間網咖汰換下來的電腦，拿來開班
    教授電腦，另外約有四十萬元是投資補習班。」，「（問：（除告訴人領走之一
    千元外）其餘的六十九萬九千元做何用途？）八十九年三月十日提領十萬元借給
    朋友，其餘五十九萬九千元中，有六、七萬元買網咖的電腦，又花了幾萬元整修
    電腦，總共花了十幾萬元，其餘四十餘萬元陸續投資在維妮補習班。」（本院卷
    一一一至一一三頁），則被告對其購買股票之種類、金額，甚至是否曾有購買股
    票一事，前後供述不一，其辯詞是否可信，已堪存疑。況被告於告訴人匯款之同
    日即提領十萬元，另於同月十四日及二十三日再分別提領十四萬元、三十九萬九
    千元之事實，為被告所不否認，若被告果真欲代告訴人操作股票，何以在告訴人
    匯款當日及之後不到半個月之時間內，將告訴人之匯款提領一空，而不依雙方約
    定之被告上述高雄區中小企業銀行屏東分行帳戶內操作買賣股票，雖被告另辯稱
    係因告訴人擅自使用該提款卡提領金錢，因恐告訴人繼續提領，故將錢分次提領
    等語，然告訴人係於八十九年三月二十三日提領一千元，而被告早於同月十日、
    十四日即已共提領二十四萬元，有被告上述之高雄區中小企業銀行屏東分行帳戶
    之存摺影本在卷可證（九十一年調偵字第五二八號卷二至八頁），足見被告上開
    辯解與事實不符。況依上述卷附被告之高雄區中小企業銀行屏東分行帳戶之存摺
    影本顯示：該戶頭於告訴人匯款前僅餘七百一十一元，而告訴人匯款七十萬元之
    後至八十九年三月二十三日告訴人提領一千元止，均別無存款紀錄，則告訴人提
    領自己一千元之行為，難認會造成被告之損失，則被告竟於告訴人提款一千元後
    隨即將告訴人匯款所剩餘之三十九萬九千元全數提領一空，被告前述行為，實與
    一般正常受託代客操作股票之方式相違。再參酌被告自承伊當時經濟狀況甚差，
    只是告訴人誤認其經濟狀況不錯（本院卷一一二頁）一情。足認被告確有詐欺之
    犯意及不法所有之意圖。至被告另提出上載有寶來證券、康和證券等股票買賣紀
    錄之高雄區中小企業銀行潮州分行（帳號：00000000000000號）
    活期儲蓄存款存摺影本為證（九十一年調偵字第五二八號卷九至十一頁），然被
    告就告訴人之匯款有否用於投資股票所述已屬前後不一，且上述股票買賣之種類
    僅有證券類股，與被告所述替告訴人買賣之股票種類亦有出入，加以被告本身本
    即有在從事股票買賣之情事，是上述股票買賣紀錄只足證明被告於該段時間有買
    賣股票，並不足證明該等股票係為告訴人所購買。
  (四)綜上所述，被告所辯，不足採信，本件事證明確，被告犯行堪予認定。
三、核被告丙○○所為係犯刑法第三百三十九條第一項之詐欺取財罪。爰審酌被告所
    詐得之財物非微，且尚未與告訴人乙○○達和解，賠償其所受損害，及其犯罪動
    機、目的、手段，與生活狀況、品行、智識程度，等一切情狀，量處有期徒刑七
    月。
據上論斷，應依刑事訴訟法第二百九十九條第一項前段、刑法第三百三十九條第一項
，罰金罰鍰提高標準條例第一條前段，判決如主文。
本案經檢察官甲○○到庭執行職務。
中    華    民    國    九十三    年      一      月        十九        日
                                  臺灣高雄地方法院刑事第十一庭
                                      審判長法  官  徐  美  麗
                                            法  官  高  增  泓
                                            法  官  陳  億  芳
右正本證明與原本無異。
如不服本判決，應於判決送達後十日內，向本院提出上訴狀。
                                            書記官  李  梅  芬
中    華    民    國    九十三    年      一      月        二十        日
